臺灣新北地方法院板橋簡易庭民事簡易判決
111年度板簡字第745號
原      告  劉玉雪  
被      告  涂家銘  

上當事人間請求侵權行為損害賠償事件，原告提起刑事附帶民事
訴訟，經本院刑事庭於中華民國110年11月24日以110年度審附民
字第432號裁定移送前來，於中華民國111年8月2日言詞辯論終結
，本院判決如下：
    主  文
被告應給付原告新臺幣貳拾伍萬元，及自民國一百一十年四月二
十四日起至清償日止，按年息百分之五計算之利息。
訴訟費用由被告負擔。
本判決得假執行。但被告如以新臺幣貳拾伍萬元為原告預供擔保
，得免為假執行。
    事 實 及 理 由
一、原告起訴主張：被告於民國109年10月間，因網路遊戲結識
    真實姓名年籍不詳、自稱「速凌翔」之成年男子（下稱「速
    凌翔」），而加入「速凌翔」等人所屬之詐欺集團（下稱本
    案詐欺集團），除擔任車手，負責領取被害人遭詐騙匯入人
    頭帳戶之款項外，亦負責向取款「車手」收取款項後轉交上
    游之「收水」等工作。被告與「速凌翔」、邱明鴻（另由臺
    灣桃園地方法院審理中）及本案詐欺集團不詳成年成員，共
    同意圖為自己不法之所有，基於三人以上共同詐欺取財之犯
    意聯絡，先由本案詐欺集團某成年成員於109年11月19日某
    時，假冒原告胞兄之子致電原告，佯稱：欲請原告吃飯，並
    請求加入LINE好友云云，經原告加入後，旋於109年11月20
    日上午某時，以LINE撥打電話予原告，佯稱：需借新臺幣（
    下同）25萬元支付貨款，將於109年11月24日還款云云，並
    提供不知情之李美華申辦之彰化商業銀行斗六分行帳號0000
    0000000000號帳戶（下稱李美華彰化銀行帳戶）供原告匯款
    ，致原告陷於錯誤，而於109年11月20日11時43分許，至新
    北市○○區○○路00號上海商業儲蓄銀行樹林分行，臨櫃匯款25
    萬元至李美華彰化銀行帳戶內。嗣被告依「速凌翔」指示至
    臺北車站拿取李美華彰化銀行帳戶之金融卡後，即持往桃園
    市○○區○○路00號附近交予邱明鴻，邱明鴻旋於附表編號1至5
    「提領時間」欄所示之時間，至附表編號1至5「提領地點」
    欄所示之地點，以由自動櫃員機提款之方式，提領如附表編
    號1至5「提領金額」欄所示之款項，共計15萬元，並於同日
    在不詳地點，將上開提領款項及李美華彰化銀行帳戶之金融
    卡交予被告，被告從中抽取6千元作為報酬後，即依「速凌
    翔」之指示，將剩餘款項放置於臺北車站某間廁所內，再由
    本案詐欺集團不詳成年成員前往拿取。翌日，被告即再依「
    速凌翔」之指示，於附表編號6至9「提領時間」欄所示之時
    間，至附表編號6至9「提領地點」欄所示之地點，以由自動
    櫃員機提款之方式，提領如附表編號6至9「提領金額」欄所
    示之款項，共計10萬元，被告從中抽取5千元作為報酬後，
    即依「速凌翔」之指示，將剩餘款項及李美華彰化銀行帳戶
    之金融卡放置於臺北車站某間廁所內，再由本案詐欺集團不
    詳成年成員前往拿取。嗣於109年12月25日，原告發覺通訊
    軟體LINE對方顯示沒有成員，且回撥對方先前使用之門號亦
    已暫停使用，經聯繫親戚求證結果，始知受騙而報警處理。
    為此，爰依侵權行為損害賠償之法律關係，請求被告給付原
    告25萬元及自起訴狀繕本送達翌日起至清償日止，按年息5%
    計算利息，並陳明願供擔保，請准宣告假執行，被告復因上
    開共同詐欺犯行經本院刑事庭於110年11月24日以110年度審
    訴字第392號刑事判決判處有期徒刑1年2個月確定在案，並
    有上開刑事卷宗附卷可稽，亦為被告所不爭，是故被告實行
    共同詐欺取財之行為與原告之財產受損間，顯有相當因果關
    係，原告之主張堪信為真實。
二、按「違反保護他人之法律，致生損害於他人者，負賠償責任
    。但能證明其行為無過失者，不在此限。」、「數人共同不
    法侵害他人之權利者，連帶負損害賠償責任。」，民法第18
    4條第2項、第185條第1項前段分別定有明文。本件被告與姓
    名年籍不詳之詐欺集團成員就本件事實主觀上有意思之聯絡
    ，客觀上亦有行為之分擔，而共同為詐欺犯罪行為，已如前
    述，自係共同違反保護他人之法律（刑法），致原告受有25
    萬元之損害，業經本院認定如上，依前揭規定，被告與詐欺
    集團成員對原告之損害自應負連帶損害賠償責任，則原告請
    求被告賠償財產權損害25萬元，即屬有據。
三、從而，原告依侵權行為損害賠償之法律關係，請求被告給付
    如主文第1項所示之金額，即無不合，應予准許。
四、本件係就民事訴訟法第427條第1項至第4項訴訟適用簡易程
    序所為被告敗訴判決，爰依職權宣告假執行及被告得供相當
    擔保金額而免為假執行。
中　　華　　民　　國　　111 　年　　8 　　月　　23　　日
                        臺灣新北地方法院板橋簡易庭
                              法  官  李昭融
以上正本係照原本作成。
如不服本判決，應於送達後20日內，向本庭（新北市○○區○○路○
段00巷0號）提出上訴狀並表明上訴理由，如於本判決宣示後送
達前提起上訴者，應於判決送達後20日內補提上訴理由書（須附
繕本）。如委任律師提起上訴者，應一併繳納上訴審裁判費。
中　　華　　民　　國　　111 　年　　8 　　月　　23　　日
                              書記官  劉美蘭
附表
編號 提領時間 提領金額（新臺幣） 提領地點 提領帳戶  1 109 年11月20日12時17分 3萬元 桃園市○○區○○路00號彰化銀行桃園分行 李美華彰化銀行帳戶  2 109 年11月20日12時18分 3萬元    3 109 年11月20日12時19分 3萬元    4 109 年11月20日12時20分 3萬元    5 109 年11月20日12時21分 3萬元    6 109 年11月21日17時14分 3萬元 新北市○○區○○路0 段00號彰化銀行土城分行   7 109 年11月21日17時15分 3萬元    8 109 年11月21日17時16分 3萬元    9 109 年11月21日17時17分 1萬元